# 同一控制下连续期间被投资单位合并前实现的留存收益中归属于母公司部分是否恢复

提问人：charlenezc54 时间：2015-03-31 22:23:21
陈老师，您好，对于同一控制下企业合并，出于一体化原则的考虑，在合并日，在母公司长期股权投资和子公司所有者权益抵销的基础上，要将子公司在集团内由其他公司控制时产生的留存收益在合并报表中恢复回来，合并底稿中要做 借：资本公积 贷：盈余公积和未分配利润。请问老师，在以后的连续期间，是否仍需在母公司长期股权投资和子公司所有者权益抵销的基础上，做上述留存收益的恢复？

回答人：chenyiwei
需要。这笔抵销分录是滚动的，否则无法与上年末合并报表层面的留存收益和其他综合收益余额衔接。即使今后丧失了对该子公司的控制权，不再合并该公司，但该笔抵销分录仍然需要一直延续下去。

提问人：charlenezc54 时间：2015-04-08 22:04:56
陈老师，那么能否认为多次交易分步实现的同一控制下的企业合并，在合并日以及日后的连续期间，同样需要做上述留存收益的恢复？

回答人：chenyiwei
后续期间抵销分录的编制同样应考虑对以前年度抵消结果的继承和衔接。